【裁判字號】    94,訴,7593
【裁判日期】    950309
【裁判案由】    侵權行為損害賠償
【裁判全文】
臺灣臺北地方法院民事判決              94年度訴字第7593號
    原      告  甲○○
    訴訟代理人  潘永芳律師
    被      告  乙○○
上列當事人間侵權行為損害賠償事件，本院於中華民國九十五年
二月二十三日言詞辯論終結，判決如下：
    主  文
被告應給付原告新臺幣貳拾柒萬柒仟貳佰捌拾壹元，及自民國九
十四年十一月十二日起至清償日止，按週年利率百分之五計算之
利息。
原告其餘之訴駁回。
訴訟費用由被告負擔五分之三，餘由原告負擔。
本判決於原告以新臺幣玖萬元供擔保後，得假執行。
原告其餘假執行之聲請駁回。
    事實及理由
一、原告起訴主張：被告於於民國九十三年七月四日上午十時三
    十分許，在臺北市○○區○○路一七九巷口，其擺設之水果
    攤，因原告質疑被告所出售之西瓜有斤兩不足，雖被告表示
    道歉，原告仍大聲指責被告，雙方因而發生爭執，被告誤認
    原告有意找麻煩不讓其做生意，竟基於於普通傷害之犯意，
    徒手揮毆打原告，雙方並因而互相拉扯，致原告受有上嘴唇
    撕裂傷、右側踝骨折、肢體多處擦傷及左胸、右上臂、右大
    腿瘀傷等傷害，致原告支出醫藥費新臺幣（下同）七萬七千
    二百八十一元，爰依民法第一百八十四條第一項、第一百九
    十五條規定，請求被告給付前揭醫藥費及非財產上損害賠償
    四十二萬二千七百十九元等語。並聲明：(一)被告應給付原告
    五十萬元，及自本件起訴狀繕本送達被告翌日起至清償日止
    ，按週年利率百分之五計算之。(二)願供擔保，請宣告假執行
    。
二、被告則抗辯：其對於刑事判決所載內容，及原告所提出之收
    據均不爭執，惟原告請求過多，其無錢賠償云云。並聲明：
    原告之訴及假執行之聲請均駁回。
三、兩造不爭執之事實：
    兩造於於前揭時地，因被告出售予原告之西瓜有斤兩不足情
    形，發生爭執，並因而互相拉扯，原告因被告毆打，受有上
    嘴唇撕裂傷、右側踝骨折、肢體多處擦傷及左胸、右上臂、
    右大腿瘀傷等傷害，致原告支出醫藥費七萬七千二百八十一
    元等情，為被告所不爭執，並據原告提出診斷證明書、醫療
    費用收據等件為證，且本院九十四年度簡上字第一二一號刑
    事判決就上開傷害行為亦同此認定，有該判決在卷可稽，堪
    信為實在。
四、原告主張其因被告之傷害行為，支出前揭醫療費用七萬七千
    二百八十一元，依民法第一百八十四條第一項之規定，被告
    應負損害賠償責任等語。被告對前揭費用之單據真正不爭執
    。按因故意或過失，不法侵害他人之權利者，負損害賠償責
    任，民法第一百八十四條第一項前段，定有明文。又不法侵
    害他人之身體或健康者，對於被害人因此增加生活之需要者
    ，應負損害賠償責任，為民法第一百九十三條第一項所明定
    。所謂增加生活上之需要，係指被害以前並無此需要，因被
    害以後始有支付此費用之必要者而言。是以身體、健康被害
    ，經延醫治療之醫療費用，即屬之。查，原告因被告之傷害
    行為支出上揭醫療費用，為被告所不爭執，則原告依上揭規
    定，請求被告賠償上開費用，自屬有據。
五、原告另主張依民法第一百九十五條第一項之規定，請求被告
    賠償其非財產上損害四十二萬二千七百十九元等語。按不法
    侵害他人之身體、健康者，被害人雖非財產上之損害，亦得
    請求賠償相當之金額，民法第一百九十五條第一項前段定有
    明文。如前所述，被告毆打原告成傷，本院爰審酌被告係高
    中畢業，經營水果攤，而原告係大學畢業，任職於南山人壽
    保險股份有限公司，及原告受傷等情狀，認非財產上之損害
    賠償，以二十萬元為當，原告請求逾此部分，為無理由。
六、綜上所述，原告主張被告毆打其成傷，致其受有損害，為可
    採。被告抗辯為無可取。是原告請求被告給付五十萬元及其
    法定利息，於二十七萬七千二百八十一元及自本件起訴狀繕
    本送達翌日即九十四年十一月十二日起至清償日止之範圍內
    ，為有理由，應予准許，逾此部分請求，為無理由，應予駁
    回。又原告勝訴部分，原告陳明願供擔保，聲請宣告假執行
    ，核無不合，爰酌定相當擔保金額准許之。原告敗訴部分，
    其假執行之聲請失所附麗，應併予駁回。
七、據上論斷，原告之訴為有一部理由，一部無理由，依民事訴
    訟法第七十九條、第三百九十條第二項，判決如主文。
中    華    民    國    95    年    3     月    9     日
                  民事民事第六庭審判長法 官  吳光釗
                                      法 官  邱  琦
                                      法 官  姜悌文
以上正本係照原本作成
如對本判決上訴，須於判決送達後20日內向本院提出上訴狀
中    華    民    國    95    年    3     月    9     日
                                書記官  陳素卿


司法院資訊處製作；財團法人民間司法改革基金會備份。
